【裁判字號】    99,交易,94
【裁判日期】    990712
【裁判案由】    過失傷害
【裁判全文】
臺灣苗栗地方法院刑事判決              99年度交易字第94號
公  訴  人  臺灣苗栗地方法院檢察署檢察官
被      告  甲○○
上列被告因過失傷害案件，經檢察官提起公訴（99年度偵字第74
4號），本院判決如下：
    主  文
本件公訴不受理。
    理  由
一、公訴意旨如起訴書所載 （如附件） 。
二、按告訴乃論之罪，告訴人於第一審辯論終結前得撤回其告訴
    ，又告訴經撤回者，應諭知不受理之判決，刑事訴訟法第23
    8 條第1 項、第303 條第3 款分別定有明文。
三、查本件告訴人乙○○告訴被告甲○○過失傷害案件，起訴書
    認係觸犯刑法第284 條第1 項前段之罪，依同法第287 條前
    段之規定，須告訴乃論。茲據告訴人撤回告訴，依照首開說
    明，本件爰不經言詞辯論，逕為諭知不受理之判決。
據上論斷，應依刑事訴訟法第303 條第3 款、第307 條判決如主
文。
中    華    民    國    99    年    7     月    12    日
                  刑事第一庭  法  官  呂曾達
以上正本證明與原本無異。
如不服本判決應於收受判決後10日內向本院提出上訴書狀，並應
應敘述具體理由。其未敘述上訴理由者，應於上訴期間屆滿後20
日內向本院補提理由書(均須按他造當事人之人數附繕本)「切勿
逕送上級法院」。
                              書記官  劉容辰
中    華    民    國    99    年    7     月    12    日
附件：
臺灣苗栗地方法院檢察署檢察官起訴書
                                      99年度偵字第744號
    被  告  甲○○  女  41歲（民國○○年○月○○日生）
                    國民身分證統一編號：Ｚ000000000號
                    住苗栗縣通霄鎮○○里○○路158巷95號
上列被告因過失傷害案件，業經偵查終結，認應提起公訴，茲將
犯罪事實及證據並所犯法條分敘如下：
        犯罪事實
一、甲○○於民國98年6月26日早上時間，無照騎乘車牌號碼JT5
    ─659 號重型機車，沿苗栗縣通霄鎮○○路由東往西方向前
    進，於同日 7時15分許，途經該路段與和平路之無號誌交岔
    路口處時，本應注意車輛行駛時，駕駛人應注意車前狀況，
    並隨時採取必要之安全措施，以避免發生危險，且行駛至無
    號誌之交岔路口處時，應減速慢行小心通過，而依當時天候
    晴、日間自然光線、路面乾燥、無缺陷、無障礙物、視距良
    好等情狀，並無不能注意之情事，詎其竟疏未注意及此，即
    貿然騎乘上述重型機車穿越和平路口，同一時、地適有乙○
    ○（涉犯過失傷害罪嫌部分，另為不起訴之處分）騎乘車牌
    號碼QJ8─409號輕型機車，另附載其子，沿同鎮○○路由南
    往北方向前進而行駛至該路段與旗山路之無號誌交岔路口處
    ，亦本應注意車輛行駛時，駕駛人應注意車前狀況，並隨時
    採取必要之安全措施，以避免發生危險，而依當時情形並無
    不能注意之情事，詎其竟疏未注意及此，於行經前揭交岔路
    口處時，明知其行向車道設有「停」標字，為支線道，應暫
    停讓前方屬於幹線道上之車輛先行，猶強行騎乘上述輕型機
    車穿越旗山路口，終因事出突然，避煞不及，雙方之車輛因
    而發生碰撞，經此撞擊後，乙○○因之人、車倒地，並受有
    右肩嚴重挫傷合併劇痛、右手肘嚴重挫傷合併關節積血、全
    身多處擦傷、右側肩鎖關節脫臼及頸部暨右肩、右肘、右大
    腿多處挫傷等傷害。
二、案經乙○○訴由本署偵辦。
        證據並所犯法條
一、本件被告甲○○固不否認確有於前揭時、地騎乘重型機車與
    告訴人乙○○所騎乘之輕型機車發生碰撞，並致使告訴人受
    有傷害等情，惟矢口否認有何告訴人所指訴過失傷害之犯行
    。然本件有如證據清單所載之證據方法足資佐證，犯嫌明確
    ，堪予認定。
    「證據清單」：證據方法與待證事實
  (一)供述證據：
    被告於本署偵訊時辯稱略以：伊當時騎乘重型機車直行旗山
    路，在穿越和平路口處時，有注意左右來車，但沒有看到告
    訴人之來車，後來是告訴人所騎乘輕型機車之前方車身撞擊
    到伊所騎乘重型機車之左後方車身云云。
  (二)人證：
    告訴人於本署偵訊時之指訴─證明告訴人確有於上開時、地
    騎乘輕型機車沿通霄鎮○○路由南往北方向行駛，並在穿越
    旗山路口處時，遭來自沿旗山路由東往西方向前進而由被告
    所騎乘之重型機車撞擊，因之肇生車禍事故，且其受有傷害
    等事實。
  (三)書證：
  1.道路交通事故現場圖、道路交通事故調查報告表各 1份及事
    發現場暨車損照片 3張─證明案發當時為天候晴、日間自然
    光線、路面乾燥、無缺陷、無障礙物、視距良好等情狀，並
    無不能注意之情事，且雙方所騎乘之機車經撞擊後，並均遺
    留在現場，告訴人所騎乘之輕型機車並殘存撞擊痕跡，堪認
    被告無照騎乘重型機車沿旗山路由東往西方向前進，並未依
    減速慢行之標誌、標線或號誌指示行駛，以致撞擊告訴人所
    騎乘輕型機車之事實，要甚明顯。
  2.臺灣省竹苗區車輛行車事故鑑定委員會99年 3月29日竹苗鑑
    990084字第0995300923號函暨所附鑑定意見書各 1份─證明
    被告無照騎乘重型機車，行經無號誌路口，未減速慢行小心
    通過，為肇事次因，被告之駕駛行為顯然違反道路交通安全
    規則第93條第1項第3款及道路交通標誌標線號誌設置規則第
    163條第1項之規定，而有所過失責任等事實。
  3.一品堂中醫診所診斷證明書、李綜合醫療社團法人苑裡李綜
    合醫院診斷證明書、光田醫療社團法人光田綜合醫院診斷證
    明書及通霄光田醫院診斷證明書各 1份（均為影本）─證明
    告訴人因本件車禍事故，受有右肩嚴重挫傷合併劇痛、右手
    肘嚴重挫傷合併關節積血、全身多處擦傷、右側肩鎖關節脫
    臼及頸部暨右肩、右肘、右大腿多處挫傷等傷害，堪認被告
    之過失駕駛行為與告訴人受傷之結果間，具有相當因果關係
    。
二、核被告所為，係犯刑法第284條第1項前段之普通過失傷害罪
    嫌。被告無駕駛執照騎乘重型機車，因而致告訴人受傷，請
    依道路交通管理處罰條例第86條第 1項之規定，加重其刑至
    二分之一。末請審酌雙方所提和解條件仍有差距，被告於本
    署偵訊時復表明無法接受告訴人所提之和解條件等情，依法
    論科。
三、依刑事訴訟法第251條第1項提起公訴。
    此  致
臺灣苗栗地方法院
中    華    民    國    99    年    4     月    19    日
                              檢 察 官  黃棋安
本件證明與原本無異
中    華    民    國    99    年    4     月    26    日
                              書 記 官  張穎文

司法院資訊處製作；財團法人民間司法改革基金會備份。
